臺灣臺北地方法院刑事判決
111年度審易字第1612號
公  訴  人  臺灣臺北地方檢察署檢察官
被      告  林昆宏



上列被告因妨害名譽案件，經檢察官提起公訴（111年度調偵字
第1107號），本院判決如下：
    主  文
本件公訴不受理。
    理  由
一、公訴意旨如附件起訴書所載。
二、按告訴乃論之罪，告訴人於第一審辯論終結前，得撤回其告
    訴，刑事訴訟法第238條第1項定有明文；又告訴經撤回者，
    應諭知不受理之判決，且此項判決得不經言詞辯論為之，同
    法第303條第3款、第307條亦分別定有明文。
三、公訴意旨認被告涉犯刑法第309條第1項之公然侮辱罪嫌，依
    刑法第314條規定，須告訴乃論。茲告訴人具狀撤回告訴，
    有刑事撤回告訴狀在卷可稽，揆諸上揭之規定，爰不經言詞
    辯論，逕為不受理判決之諭知。
據上論斷，應依刑事訴訟法第303條第3款、第307條，判決如主
文。
中　　華　　民　　國　　111 　年　　11　　月　　9 　　日
　　　　　　　　　刑事第二十二庭  法　官  翁毓潔
上正本證明與原本無異。 
如不服本判決應於收受送達後20日內向本院提出上訴書狀，並應
敘述具體理由；其未敘述上訴理由者，應於上訴期間屆滿後20日
內向本院補提理由書（均須按他造當事人之人數附繕本）「切勿
逕送上級法院」。告訴人或被害人如對於本判決不服者，應具備
理由請求檢察官上訴，其上訴期間之計算係以檢察官收受判決正
本之日期為準。因疫情而遲誤不變期間，得向法院聲請回復原狀
。
                                  書記官  陽雅涵
中　　華　　民　　國　　111 　年　　11　　月　　9 　　日
附件:
臺灣臺北地方檢察署檢察官起訴書
111年度調偵字第1107號
    被　　　告  林昆宏  男　53歲（民國00年00月0日生）
　　　　　　　　　　　　住○○市○○區○○○路0段000巷0
                          弄0○0號
                        國民身分證統一編號：Z000000000號
上列被告因妨害名譽案件，業經偵查終結，認應提起公訴，茲將
犯罪事實及證據並所犯法條分敘如下：
　　　　犯罪事實
一、林昆宏於民國111年1月26日13時許，在臺北市○○區○○○路0段
    000號前，見李晟瑋規勸潘嘉宏（所涉妨害自由等罪嫌，另
    為不起訴處分）勿於劃有禁止臨時停車標線路段違規停車及
    卸貨，竟基於公然侮辱犯意，公然向李晟瑋稱：「靠北阿你
    娘阿說什麼小啦」、「你剛剛罵我幹你娘」、「有病要看醫
    生啦」、「你娘勒」、「歹年冬多瘋人」、「沒有你裝什麼
    神經病」等語，足以毀損李晟瑋名譽。嗣李晟瑋報警處理始
    悉上情。
二、案經李晟瑋訴由臺北市政府警察局大安分局報告偵辦。
　　　　證據並所犯法條
一、證據清單及待證事實
編號 證據名稱 待證事實 1 被告林昆宏之供述 證明被告於前揭時地與告訴人李晟瑋發生口角爭執，並向告訴人稱「歹年冬多瘋人」、「有病要看醫生」等語之事實 2 同案被告潘嘉宏之供述 證明被告於前揭時地與告訴人發生口角爭執之事實 3 告訴人李晟瑋之指訴 證明全部犯罪事實 4 現場錄影光碟1片、本署勘驗報告1份 證明全部犯罪事實 
二、核被告林昆宏所為，係犯刑法309條第1項之公然侮辱罪嫌。
三、至告訴及報告意旨認被告明知告訴人李晟瑋並未以三字經辱
    罵被告，竟意圖散布於眾，並基於公然侮辱之犯意，於上開
    時、地，指謫告訴人以三字經辱罵被告之不實事項；另公然
    辱罵告訴人「幹你娘機掰」、「幹」等語，足以毀損告訴人
    之名譽，並以不明方式恐嚇告訴人。因認被告涉犯刑法第31
    0條第1項、第309條第1項之妨害名譽及第305條之恐嚇危害
    安全等罪嫌。惟觀之卷附現場錄影光碟及本署勘驗報告內容
    ，並未攝得被告辱罵告訴人「幹你娘機掰」、「幹」等語，
    亦未有何以言語或行動對告訴人為惡害通知或加害行為，被
    告又堅決否認以上開言語辱罵告訴人及恐嚇行為，尚難認被
    告有何此部分公然侮辱及恐嚇犯行。又告訴人自陳所提出之
    案發現場錄影光碟並未完整攝錄衝突發生過程，尚難僅因告
    訴人片面否認辱罵被告三字經，遽認被告指謫為不實，從而
    難認被告有何誹謗犯行。然此部分若成立犯罪，與前揭起訴
    部分有裁判上一罪之想像競合犯關係，爰不另為不起訴處分
    ，附此敘明。
三、依刑事訴訟法第251條第1項提起公訴。
　  此　致
臺灣臺北地方法院
中　　華　　民　　國　 111 　年　　 7    月　  19  　 日
　　　　　　　　　　　　　　　檢　察　官　程  秀  蘭
本件正本證明與原本無異
中　　華　　民　　國　 111 　 年　　8   　月　 10 　　日
　                          　書　記　官  林  嘉  鳴　
附錄本案所犯法條全文 
中華民國刑法第309條
公然侮辱人者，處拘役或 9 千元以下罰金。
以強暴犯前項之罪者，處 1 年以下有期徒刑、拘役或 1 萬 5
千元以下罰金。